【裁判字號】    99,交聲,183
【裁判日期】    990820
【裁判案由】    違反道路交通管理處罰條例聲明異議
【裁判全文】
臺灣桃園地方法院交通事件裁定         99年度交聲字第183號
原處分機關  交通部公路總局新竹區監理所桃園監理站
異  議  人
即受處分人  甲○○
上列受處分人因違反道路交通管理處罰條例案件，對於交通部公
路總局新竹區監理所桃園監理站中華民國99年1 月19日所為之處
分（原處分案號：桃監裁罰字第裁52-DB0000000號），聲明異議
，本院裁定如下：
    主  文
異議駁回。
    理  由
一、按汽車駕駛人拒絕接受酒精濃度測試之檢定者，處新臺幣（
    下同）6萬元罰鍰，並當場移置保管該汽車及吊銷該駕駛執
    照；又曾依道路交通管理處罰條例第35條第4項前段規定吊
    銷駕駛執照者，3年內不得考領駕駛執照，道路交通管理處
    罰條例第35條第4項前段、第67條第2項前段分別定有明文。
    而該條例所稱之汽車，依同條例第3條第8款規定，亦包括機
    器腳踏車在內。再行為人有道路交通管理處罰條例之情形而
    當場舉發者，應填製舉發違反道路交通管理事件通知單（下
    稱通知單），勾記被通知人欄，並填記駕駛人或行為人姓名
    、性別、出生年月日、地址、身分證統一編號及車主姓名、
    地址、車牌號碼、車輛種類。被查獲之駕駛人或行為人為受
    處分人時，應於填記通知單後將通知聯交付該駕駛人或行為
    人簽名或蓋章收受之；拒絕簽章者，仍應將通知聯交付該駕
    駛人或行為人收受，並記明其事由及交付之時間；拒絕收受
    者，應告知其應到案時間及處所，並記明事由與告知事項，
    視為已收受，違反道路交通管理事件統一裁罰基準及處理細
    則第11條第1項第1款亦規定甚明。
二、本件異議人即受處分人（下稱異議人）甲○○於民國98年12
    月13日凌晨0 時50分，飲用酒類後，駕駛林美宗所有車牌號
    碼IK-1768 號自用小客車，行經桃園縣桃園市○○○路與寶
    慶路口時，為桃園縣政府警察局交通隊員警江中俊攔停，經
    警告知要求酒測，受處分人無故拒不接受，因認受處分人有
    「拒絕酒精濃度測試」之違規行為，遂依道路交通管理處罰
    條例第35條第4 項前段之規定，當場掣單舉發，並口頭告知
    受處分人應到案時間及處所。原處分機關乃於99年1 月19日
    ，依道路交通管理處罰條例第35條第4 項前段（裁決書漏載
    前段），違反道路交通管理事件統一裁罰基準及處理細則第
    41條、43條、第44條、第67條之規定，裁處受處分人罰鍰6
    萬元，吊銷駕駛執照，及自99年2 月19日起3 年內不得重新
    考領駕駛執照。
三、聲明異議意旨略以：異議人賴以維生之職業大貨車駕駛執照
    ，如遭吊銷，將使其家中生計陷於困頓，不能吊銷職業大貨
    車之執照，而聲明異議，請求撤銷原處分等語。
四、經查：
  ( 一)本 件異議人甲○○飲用酒類後，於上開時、地為員警江
    中俊良所攔停，並經受處分人拒絕酒測，有桃園縣政府警察
    局桃警局交字第DB0000000 號舉發違反道路交通管理事件通
    知單、交通部公路總局新竹區監理所桃園監理站桃監裁罰字
    第裁52-DB0000000號裁決書各1 紙在卷可憑，且異議人甲○
    ○於本院調查中亦不否認其於當日為警攔停之前，曾有飲酒
    並駕駛上開車輛之事實。
  (二)受處分人雖辯稱如前開聲明異議意旨云云，惟證人即當日
    填單舉發本件違規之警員江中俊於本院調查時證稱：我當天
    在桃園市○○○路與寶慶路口執行酒駕勤務，異議人由大興
    西路左轉寶慶路，左轉後立即在社區停車場出入口停車，我
    以為他是住戶，後來我看到駕駛人下車，我才上前盤查，我
    看到異議人有喝酒的情況，他滿臉通紅，走路腳步有點晃，
    我上前要求他實施酒測，他說他沒有開車，我們有跟他說如
    果拒絕酒測，最高可以罰六萬元與吊銷駕照三年。我前後重
    複了三次請他酒測，他都拒絕，一直強調他沒有開車等語明
    確（見本院卷99年6 月17日訊問筆錄第2 頁）。足認證人江
    中俊就本件舉發違規之過程，其證述連續且完整，無何明顯
    瑕疵或違背常情之處；復參以證人江中俊與異議人間，無讎
    隙過節，且素不相識之情，亦據證人江中俊證述明確，衡情
    應無設詞攀誣，虛構違規事實以陷害異議人之理，況交通警
    員製單舉發違規行為，本質上係公務員依法執行職務之行為
    ，如有枉法構陷或為不實記載之行為，亦須擔負嚴厲之刑事
    責任，是以證人江中俊之上開證詞，堪以採信。又異議人於
    本院調查時已坦承當天確有飲酒並拒絕受測之事實，陳稱：
    「我當天只是想說不吹就沒有事情，我當初真的不知道有這
    條罰則... 。」足認異議人當時確有飲用酒類後駕駛車輛，
    經值勤員警告知、勸導接受酒測，仍拒絕接受酒測等事實，
    足堪認定。異議人所辯，顯係事後卸責之詞。
五、綜上所述，原處分機關依道路交通管理處罰條例第35條第4
    項、第67條第2 項規定，裁處受處分人罰鍰6 萬元，並吊銷
    其駕駛執照且自99年2 月19日起3 年內不得重新考領駕駛執
    照，核無不合。本件聲明異議為無理由，應予駁回。
據上論斷，應依道路交通案件處理辦法第19條，裁定如主文。
中    華    民    國    99    年    8     月    20    日
                  交通法庭      法  官  黃裕民
以上正本證明與原本無異。
如不服本裁定，應於裁定送達後5 日內向本院提出抗告狀（應附
繕本）。
                                書記官  劉家蕙
中    華    民    國    99    年    8     月    23    日

司法院資訊處製作；財團法人民間司法改革基金會備份。
